臺灣高等法院刑事判決
110年度交上易字第34號
上  訴  人  
即  被  告  王揚明


上列上訴人即被告因公共危險案件，不服臺灣桃園地方法院109
年度審交易字第432號，中華民國109年11月25日第一審判決（起
訴案號：臺灣桃園地方檢察署109年度偵字第26018號），提起上
訴，本院判決如下：
    主  文
上訴駁回。
    犯罪事實
一、王揚明前有多次酒後駕車之公共危險前案紀錄，仍不知悔改
    ，於民國109年7月29日上午7時40分至8時30分許，在桃園市
    ○○區○○路00號內飲用保力達酒後，其吐氣所含酒精濃度已逾
    達每公升0.25毫克以上，竟仍於同日上午11時許，騎乘車號
    000-0000號普通重型機車上路，嗣於同日上午11時10分許，
    行經桃園市○○區○○路000號前為警攔檢稽查，並測得其吐氣
    中所含酒精濃度達每公升0.46毫克，而查悉上情。
二、案經桃園市政府警察局八德分局報告臺灣桃園地方檢察署 
    檢察官偵查起訴。
    理  由
壹、證據能力部分：
一、按被告以外之人於審判外之言詞或書面陳述，除法律有規定
    者外，不得作為證據。另按被告以外之人於審判外之陳述，
    雖不符合同法第159條之1至第159條之4之規定，然經當事人
    於審判程序同意作為證據，法院審酌該言詞陳述或書面陳述
    作成時之情況，認為適當者，亦得為證據。當事人、代理人
    或辯護人於法院調查證據時，知有第159條第1項不得為證據
    之情形，而未於言詞辯論終結前聲明異議者，視為有前項同
    意，刑事訴訟法第159條第1項、第159條之5分別定有明文。
    該條立法意旨在於傳聞證據未經當事人之反對詰問予以核實
    ，原則上先予排除，惟若當事人已放棄反對詰問權，於審判
    程序中表明同意該等傳聞證據可作為證據；或於言詞辯論終
    結前未聲明異議，基於尊重當事人對傳聞證據之處分權，及
    證據資料愈豐富，愈有助於真實發見之理念，且強化言詞辯
    論主義，使訴訟程序得以順暢進行，上開傳聞證據亦均具有
    證據能力。查本件被告以外之人於審判外之言詞或書面陳述
    屬傳聞證據部分，檢察官、被告於本院審理中並未爭執證據
    能力，且迄於言詞辯論終結前亦未聲明異議，復本院認其作
    成之情形並無不當情形，經審酌後認為適當，均應認於本案
    有證據能力。
二、另本件認定事實引用之卷內其餘非供述證據部分資料，並無
    證據證明係公務員違背法定程序取得，且被告亦未於言詞辯
    論終結前表示無證據能力，應可作為本件之證據。
貳、實體方面
一、認定犯罪事實所憑證據及認定之理由
  ㈠上訴人即被告王揚明於犯罪事實一所載時地酒後駕車之事實
    ，業據被告於警詢、偵訊及原審、本院均自白認罪（見桃檢
    109年度偵字第26018號偵查卷《下稱偵26018卷》第13至16、6
    7至68頁，原審卷第70、75頁，本院卷第62頁），並有桃園
    市政府警察局公共危險當事人酒精測定紀錄表（測定值0.46
    mg/1）；桃園市政府警察局舉發違反道路交通管理事件通知
    單；中華電信證號查詢機車駕駛人資料；車輛詳細資料報表
    附卷可稽（見偵26018卷第27至33頁），是認被告之任意性
    自白內容，堪足採為真實。
  ㈡綜上所述，本案事證明確，被告酒後駕車之犯行，堪予認定
    ，自應依法予以論罪科刑。
二、論罪
  ㈠核被告所為，係犯刑法第185條之3第1項第1款之駕駛動力交
    通工具而吐氣所含酒精濃度達每公升0.25毫克以上罪。
　㈡刑之加重事由
　　被告①前於107年間，因酒後駕車之公共危險案件，經臺灣桃
    園地方法院（下稱桃園地院）於107年6月25日以107年度審
    交易字第323號判處有期徒刑6月確定；②又於107年間，因酒
    後駕車之公共危險案件，經臺灣新北地方法院（下稱新北地
    院）於107年12月18日以107年度審交易字第1159號判處有期
    徒刑6月、併科罰金新臺幣（下同）2萬元確定；②再於107年
    間，因酒後駕車之公共危險案件，經桃園地院於107年12月1
    0日以107年度審交易字第876號判處有期徒刑8確定。前述①
    、②案件，經新北地院於108年1月31日以108年度聲字第221
    號裁定應執行有期徒刑10月確定，接續執行上開③案件，有
    期徒刑部分於109年2月20日執行完畢（接續執行罰金易服勞
    役20日而於109年3月11日出監）等情，有本院前案紀錄表、
    在監在押全國紀錄表附卷可按，其於有期徒刑執行完畢後，
    5年內故意再犯本案有期徒刑以上之罪，為累犯。另參酌司
    法院釋字第775號解釋意旨，審酌被告前有多次酒後駕車之
    故意犯罪執行完畢，卻未能謹慎守法，故意再犯本案酒後駕
    車犯行，顯見其刑罰反應力甚為薄弱，本院認本案加重最低
    本刑尚無罪刑不相當之情形，其人身自由並未因此遭受過苛
    之侵害，依刑法第47條第1項之規定，加重其刑。
三、駁回上訴之理由
　㈠原審審理結果，認被告罪證明確，適用刑法第185條之3第1 
    項第1款、第47條第1項等規定，審酌酒醉駕車致車毀人亡之
    媒體報導時有所聞，各級政府機關對酒後嚴禁駕車一節復迭
    經宣導，詎其仍不知警惕，漠視法律禁令，再犯本件之罪，
    且測得吐氣所含酒精濃度達每公升0.46毫克，所為甚值非議
    ，兼衡以被告犯後始終坦承犯行，態度尚可，且其前次飲酒
    駕車犯行係在107年6月間，與本件犯行已相隔逾2年，復斟
    酌被告之生活及經濟狀況、素行、年紀及智識程度等一切情
    狀，量處有期徒刑7月，經核原判決認事用法並無不合，量
    刑亦屬妥適。
  ㈡按刑事審判旨在實現刑罰權之分配的正義，故法院對有罪被
    告之科刑，應符合罪刑相當之原則，使輕重得宜，罰當其罪
    ，以契合社會之法律感情，此所以刑法第57條明定科刑時應
    審酌一切情狀，尤應注意該條所列10款事項以為科刑輕重之
    標準，俾使法院就個案之量刑，能斟酌至當。而量刑輕重係
    屬事實審法院得依職權自由裁量之事項，苟已斟酌刑法第57
    條各款所列情狀而未逾越法定刑度，不得遽指為違法，最高
    法院72年度台上字第6696號判決先例可資參照。查被告前
　　有多次酒後駕車之公共犯行，先後經法院判處罰金銀元1萬5
    ,000元、拘役40日、拘役59日、有期徒刑3月、3月、5月、6
    月、8月、6月等情，有本院被告前案紀錄表及簡易判決1份
    、刑事判決3份在卷可按（見本院卷第33至46頁），是被告
    顯然輕忽酒後駕車所可能造成之潛在性危險，亦無視社會上
    對於酒駕行為之容忍度甚低，而原判決關於科刑之部分，既
    已依刑法第57條各款所列情狀加以審酌，已如前述，客觀上
    並無明顯濫權或失之過重之情形，亦未違反比例原則，核無
    違法或不當之處，被告以右腳行動不便、家中尚有母親待照
    顧、經濟貧困而租屋居住為由提起上訴，並請求改有期徒刑
    6月云云，為無理由，應予駁回　。
據上論斷，應依刑事訴訟法第368條，判決如主文。
本案經檢察官楊挺宏提起公訴，檢察官陳正芬到庭執行職務。　
中　　華　　民　　國　　110 　年　　3 　　月　　25　　日
              　  刑事第二十三庭審判長法　官  許永煌
　　　　　　　　　　　　　　　　　    法　官  雷淑雯
　　　　　　　　　　　　　　　　　    法　官  黃美文
以上正本證明與原本無異。
不得上訴。
                                　    書記官  彭威翔
中　　華　　民　　國　　110 　年　　3 　　月　　26　　日
 附錄：本案論罪科刑法條全文
中華民國刑法第185條之3第1項：
駕駛動力交通工具而有下列情形之一者，處2 年以下有期徒刑，
得併科20萬元以下罰金：
一、吐氣所含酒精濃度達每公升零點二五毫克或血液中酒精濃度
    達百分之零點零五以上。
二、有前款以外之其他情事足認服用酒類或其他相類之物，致不
    能安全駕駛。
三、服用毒品、麻醉藥品或其他相類之物，致不能安全駕駛。